臺灣彰化地方法院民事裁定  100年度監宣字第110號
聲  請  人  潘淑霞
非訟代理人  陳銘傑律師
相  對  人  劉李
利害關係人  潘秀丹
上列聲請人聲請監護宣告事件，本院裁定如下：
    主    文
宣告劉李（女，民國○○年○○月○○日生，國民身分證號碼：Ｚ00000
0000號）為受監護宣告之人。
選定潘淑霞（女，民國○○年○○月○○日生，國民身分證號碼：Ｚ000
000000號）為受監護宣告之人之監護人。
指定潘秀丹（女，民國○○年○○月○○日生，國民身分證號碼：Ｚ000
000000號）為會同開具財產清冊之人。
聲請費用新臺幣壹仟元由受監護宣告之人負擔。
    理    由
一、按對於因精神障礙或其他心智缺陷，致不能為意思表示或受
    意思表示，或不能辨識其意思表示之效果者，法院得因本人
    、配偶、四親等內之親屬、最近一年有同居事實之其他親屬
    、檢察官、主管機關或社會福利機構之聲請，為監護之宣告
    ，民法第14條第1項定有明文。另按受監護宣告之人應置監
    護人；法院為監護之宣告時，應依職權就配偶、四親等內之
    親屬、最近一年有同居事實之其他親屬、主管機關、社會福
    利機構或其他適當之人選定一人或數人為監護人，並同時指
    定會同開具財產清冊之人；法院選定監護人時，應依受監護
    宣告之人之最佳利益，優先考量受監護宣告之人之意見，審
    酌一切情狀，並注意下列事項：一、受監護宣告之人之身心
    狀態與生活及財產狀況。二、受監護宣告之人與其配偶、子
    女或其他共同生活之人間之情感狀況。三、監護人之職業、
    經歷、意見及其與受監護宣告之人之利害關係。四、法人為
    監護人時，其事業之種類與內容，法人及其代表人與受監護
    宣告之人之利害關係，同法第1110條、第1111條第1項及第
    1111條之1亦分別定有明文。
二、聲請意旨略以：聲請人潘淑霞為相對人劉李之長女，相對人
    於民國（下同）86年10月間因車禍受頭部外傷合併腦出血及
    腦挫傷致中樞神經系統受損等，因重度失智領有身心障礙手
    冊，致不能為意思表示或受意思表示，或辨識其意思表示之
    效果，現居於社頭一尚安安養院，無法自行執行日常生活活
    動而需24小時專人照顧。相對人育有四女潘淑霞、潘秀米、
    潘淑華、潘秀丹及一子潘堆，惟潘堆於大陸因案需服刑至
    114年11月8日。因相對人之照護現均由聲請人與妹妹負責，
    茲為處理相對人之財產事宜，爰聲請對相對人為監護之宣告
    ，且請求選定聲請人潘淑霞為相對人劉李之監護人，同時指
    定相對人之四女潘秀丹為會同開具財產清冊之人等語，並提
    出戶籍謄本6份、中華民國身心障礙手冊影本1份、沙鹿童綜
    合教學醫院診斷證明書影本1份、廣東省東莞市中級人民法
    院刑事裁定書影本1份及聲明書1份等件為證。
三、經查：聲請人主張之事實，業據其提出診斷證明書影本、中
    華民國身心障礙手冊影本、戶籍謄本為據，且經本院囑託衛
    生署彰化醫院鑑定，於鑑定人即該院王鴻松醫師審驗相對人
    之精神狀況，鑑定判定相對人有重度障礙之原因，不能管理
    處分自己之財產，有達不能為意思表示或受意思表示之情形
    ，已達到監護宣告之程度，有該院鑑定書一份在卷可稽。故
    聲請人聲請對相對人為監護之宣告，為有理由，應予准許。
四、次查：聲請人潘淑霞為受監護宣告人劉李之長女，關係人潘
    秀丹為受監護宣告人之四女，有戶籍謄本在卷可按，是本院
    參酌前揭各節，認由聲請人任監護人，能符合受監護宣告之
    人之最佳利益，爰選定聲請人潘淑霞為監護人，並指定潘秀
    丹為會同開具財產清冊之人。
五、依民事訴訟法第608條第1項，裁定如主文。
中    華    民    國   100    年    9     月    15    日
                   家事法庭     法  官  吳俊螢
正本係照原本作成。
如不服本裁定關於選定監護人及指定會同開具財產清冊之人等部
分，應於送達後10日內向本院提出抗告狀，並繳納抗告費新臺幣
1，000元；其餘關於宣告監護之部分，不得抗告。
中    華    民    國   100    年    9     月    15    日
                    書記官   陳秀娟